【裁判字號】    97,消債更,192
【裁判日期】    971020
【裁判案由】    更生事件
【裁判全文】
臺灣屏東地方法院民事裁定           97年度消債更字第192號
聲  請  人
即 債 務人   甲○○
上列當事人聲請消費者債務清理事件，本院裁定如下：
    主  文
債務人甲○○自中華民國九十七年十一月十五日十二時起開始更
生程序。
命司法事務官進行本件更生程序。
    理  由
一、按債務人不能清償債務或有不能清償之虞；且無擔保或無優
    先權之債務總額未逾新台幣1200萬元者，於法院裁定開始清
    算程序或宣告破產前，得向法院聲請更生；又法院開始更生
    程序之裁定，應載明其年、月、日、時，並即時發生效力，
    消費者債務清理條例第3 條、第42條第1 項、第45條第1 項
    分別定有明文。次按法院裁定開始更生或清算程序後，得命
    司法事務官進行更生或清算程序，必要時得選任律師、會計
    師或其他適當之自然人或法人一人為監督人或管理人，同條
    例第16條第1 項亦有明文。
二、債務人聲請意旨略以：債務人就新台幣（下同）1,307,420
    元債務有不能清償之情事，曾於民國95年間以書面向最大債
    權金融機構台新銀行請求依「中華民國銀行公會會員辦理消
    費金融案件無擔保債務協商機制」共同協商債務清償方案，
    嗣協商成立，約定自95年5 月起分80期攤還，每月應繳金額
    為16,343元，惟因債務人固定薪資收入約有35,000元，除有
    每月基本生活費需支應外，尚因債務人配偶梁芬為大陸地區
    人士尚無國民身分無法覓得正常穩定之工作，而由債務人獨
    立扶養配偶、債務人之長子翁健銘（91年3 月24日生）及債
    務人之次子翁健綜（92年4 月23日生），故有不能清償債務
    之情事，致使債務人履行協商顯有重大困難，並於96年7 月
    毀諾，而此並非債務人主觀上惡意不履行協商，實係客觀上
    確有不可歸責於債務人之事由。又債務人無擔保或無優先權
    之債務總額未逾1,200 萬元，復未經法院裁定開始清算程序
    或宣告破產，爰向本院聲請更生等語。
三、經查債務人所主張之上開事實，業據其提出債權人清冊、協
    商成立協議書、財政部台灣省南區國稅局94、95年度綜合所
    得稅各類所得資料清單暨財產歸屬資料清單及戶籍謄本等件
    為證，堪信屬實。次查，債務人於95年所得額為436,847 元
    ，96年所得額為466,346 元，則以債務人95及96年之月平均
    收入37,633元為準，扣除債務人依協商應繳之金額16,343元
    後，僅餘金額為21,290元，而查債務人確於90年3 月6 日與
    大陸地區人民梁芬結婚，有戶籍謄本可稽。又債務人配偶梁
    芬無所得收入，而債務人及其配偶與子女名下復無土地、房
    屋或其他有變現價值之財產可資為清償之憑藉，則以債務人
    最近2 年月平均收入37,633元，扣除協商金額後所餘金額21
    ,290 元 ，依一般生活經驗法則，顯不足以維持債務人2 名
    子女之保護教養費用與債務人及其配偶之基本生活，實難期
    待其履行協商條件，是聲請人主張其履行上開分期還款協議
    顯有重大困難，且係不可歸責聲請人等語，應屬可採。此外
    ，本件又查無債務人有消費者債務清理條例第6 條第3 項、
    第8 條或第46條各款所定駁回更生聲請之事由存在，則債務
    人聲請更生，應屬有據，爰裁定如主文第1 項所示，並命司
    法事務官進行本件更生程序。
中    華    民    國    97    年    10    月    20    日
                        民事庭法官  李  麗  芳
正本係照原本作成。
本裁定不得抗告。
本件裁定公告日期為民國97年10月20日12時
中    華    民    國    97    年    10    月    20    日
                        法院書記官  滕  一  珍


司法院資訊處製作；財團法人民間司法改革基金會備份。
